臺灣高等法院刑事判決
110年度上更一字第140號
上  訴  人  
即  被  告  陳耀東


選任辯護人  康雲龍律師
上列上訴人即被告因違反毒品危害防制條例等案件，不服臺灣士
林地方法院107年度訴緝字第18號，中華民國107年12月13日第一
審判決（起訴案號：臺灣士林地方檢察署105年度偵字第16701號
），提起上訴，經判決後，由最高法院發回更審，本院判決如下
：
    主  文
上訴駁回。
    犯罪事實
一、緣吳登家（業經最高法院107年度台上字第3121號判決確定
    ）於105年10月27日9時53分許，以暱稱「吳小嘎」加入聊天
    室「遇見」軟體內之「台北開飯聚樂部」聊天群組，並於個
    人資料內刊載暗示其有施用毒品習性之「本人有在呼呼執著
    」內容，復在上開不特定多數人可共見聞之「台北開飯聚樂
    部」聊天群組內刊載暗示可與其從事毒品交易之「這裡有沒
    有人有需要的」內容。嗣經新北市政府警察局永和分局得和
    派出所員警陳彥名執行網路巡邏時查悉上情，陳彥名遂以暱
    稱「兔兔的態度」加入上開「台北開飯聚樂部」聊天群組，
    並向吳登家洽詢交易毒品詳情，經吳登家主動要求改以社交
    通訊軟體「微信」（下稱「微信」軟體）聯繫後，約定以新
    臺幣（下同）7,000元之代價，向吳登家購買4公克之甲基安
    非他命，並進而約定於同年月29日23時許，在新北市○○區○○
    路000號之麥當勞餐廳會晤交易，吳登家旋即轉知陳耀東。
    陳耀東獲悉後，明知甲基安非他命屬於毒品危害防制條例第
    2條第2項第2款所規定之第二級毒品，不得非法持有、販賣
    ，竟共同基於意圖營利販賣第二級毒品甲基安非他命之犯意
    聯絡加入，隨即駕車搭載吳登家前往赴約進行交易，並於途
    中之車上，將甲基安非他命1包（毛重4.0040公克，驗餘淨
    重3.5838公克）交付吳登家，約定該次販毒價金中由陳耀東
    分取4000元、吳登家分取3000元，並由吳登家出面進行交易
    ，陳耀東則會在旁邊買麥當勞等候。嗣陳耀東搭載吳登家到
    場，吳登家進入麥當勞餐廳與陳彥名會晤交易時，當場為警
    逮捕查獲，並扣得上開甲基安非他命1包及吳登家所持用之
    上開行動電話1支（含門號0000000000號SIM卡1張），陳耀
    東見狀旋即逃逸。嗣經吳登家向警供出毒品來源為綽號「葉
    子」之男子，經警調取監視器而循線查獲。
二、案經新北市政府警察局永和分局報請臺灣士林地方檢察署檢
    察官偵查起訴。
    理  由
壹、證據能力部分：
  ㈠按被告以外之人於審判外之言詞或書面陳述，除法律有規定
    者外，不得作為證據，刑事訴訟法第159條第1項固定有明文
    。然被告以外之人於偵查中向檢察官所為之陳述，除顯有不
    可信之情況外，得為證據；被告以外之人於審判外之陳述，
    雖不符同法第159條之1至之4之規定，而經當事人於審判程
    序同意作為證據，法院審酌該言詞陳述或書面陳述作成時之
    情況，認為適當者，亦得為證據；又當事人、代理人或辯護
    人於法院調查證據時，知有第159條第1項不得為證據之情形
    ，而未於言詞辯論終結前聲明異議者，視為有前項之同意，
    同法第159條之1第2項、第159條之5亦分別定有明文。又刑
    事訴訟法第159條之5的立法意旨在於傳聞證據未經當事人之
    反對詰問予以核實，原則上先予排除。惟若當事人已放棄反
    對詰問權，於審判程序中表明同意該等傳聞證據可作為證據
    ；或於言詞辯論終結前未聲明異議，基於尊重當事人對傳聞
    證據之處分權，及證據資料愈豐富，愈有助於真實發見之理
    念，上開傳聞證據亦均得資為證據。經查：
  ⒈關於證人吳登家於警詢中之陳述，被告於本院準備程序中不
    同意作為本案證據（見更一審卷第148頁），揆諸上開說明
    ，其於警詢中之證詞自不得作為證據。
  ⒉關於證人吳登家、陳彥名於偵查中之陳述，係經檢察官諭知
    證人有具結之義務及偽證之處罰並命朗讀結文具結擔保其證
    言之真實性後，以證人身份，於檢察官面前完整、連續陳述
    其親身經歷，且查無證據顯示係遭受強暴、脅迫、詐欺、利
    誘等外力干擾情形，或在影響其心理狀況致妨礙其自由陳述
    等顯不可信之情況，而被告未能提出上開證人在偵查中所述
    有何其他顯不可信之情況，引用上開證人於檢察官面前所為
    陳述作為證據應屬適當，依刑事訴訟法第159條之1第2項之
    規定，自具證據能力。
  ㈡本判決下列認定事實所引用之非供述證據，並無證據證明係
    公務員違背法定程序取得之證據，且與本件待證事實具有自
    然之關聯性，當事人對此部分之證據能力亦均不爭執，自得
    為證據使用。
貳、實體部分：
一、認定犯罪事實所憑之證據及理由：
    訊據被告陳耀東固不否認有於上開時間開車搭載吳登家前往
    麥當勞之事實，惟否認有何共同販賣第二級毒品甲基安非他
    命未遂之犯行，並辯稱：載吳登家前往麥當勞途中，我沒有
    交付吳登家甲基安非他命，也不知道吳登家要跟何人碰面，
    吳登家說要去麥當勞找人，我也肚子餓才去麥當勞買東西吃
    ，後來看到有人壓制吳登家下樓，我不想要惹麻煩，就離開
    ，不知道他們交易什麼云云。辯護人則辯稱：被告並無交付
    吳登家甲基安非他命，從對話紀錄亦未見被告與吳登家約定
    交付甲基安非他命、取得款項後如何朋分款項，又被告不知
    道吳登家前往麥當勞是要販賣毒品甲基安非他命，其只是讓
    吳登家搭順風車而已，被告不知道吳登家販賣毒品之數量、
    價格、時間、地點，另以吳登家向警員之報價換算後，吳登
    家若真係以1公克1000元向被告購入甲基安非他命，吳登家
    起不是在做虧本生意，是以，吳登家應係為求減刑而謊稱被
    告要求其擔任銷售毒品之下線云云。經查：
　㈠關於被告陳耀東如何邀約吳登家擔任其毒品下線，吳登家與
    喬裝買家之員警陳彥名接洽毒品買賣交易後，吳登家即轉知
    被告陳耀東，由被告陳耀東攜毒駕車搭載其前往進行交易，
    被告陳耀東並於途中在車上，交付扣案甲基安非他命1包予
    吳登家，與吳登家約定分取價金之數額各為被告陳耀東4000
    元、吳登家3000元，吳登家下車進行交易時，被告陳耀東會
    在旁買賣當勞等候，吳登家向喬裝為買家之員警陳彥名出示
    白色結晶塊1包進行交易時，嗣遭陳彥名表明身分而逮捕，
    並扣得白色結晶塊1包，被告陳耀東則逃逸等情，業據證人
    吳登家於偵查及原審審理中具結證述在卷（見偵16701號卷
    第46至51、75至80頁、原審訴字卷第110至137頁），核與證
    人陳彥名證述情節相符（見偵16701號卷第49至50、131至13
    2頁、新北地院106年度訴字第219號卷一第98至104頁），並
    有被告陳耀東與吳登家間、吳登家與員警陳彥名間之手機微
    信對話紀錄及遇見聊天軟體內對話紀錄翻拍照片、麥當勞監
    視器錄影翻拍照片、沿途監視器畫面內所示被告陳耀東車牌
    照片、被告陳耀東衣著照片、自願受搜索同意書、新北市政
    府警察局永和分局搜索、扣押筆錄、扣押物品目錄表及扣案
    物照片等資料在卷可按（見偵16701號卷第14至16、98至101
    、116至117、122至129頁）。又上述扣案白色結晶塊1包，
    經送交通部民用航空局航空醫務中心鑑定，確檢出第二級毒
    品甲基安非他命成分（毛重為4.0040公克，淨重3.5840公克
    ，取樣0.0002公克，餘淨重3.5838公克），有該醫務中心10
    5年12月9日航藥鑑字第10511249號毒品鑑定書1紙存卷可佐
    （見偵16701號卷第120頁），此部分事實堪予認定。
　㈡查販賣毒品係違法行為，非可公然為之，且有其獨特之販售
    通路及管道，復無公定價格，容易增減分裝之份量，而每次
    買賣之價量，可能隨時依雙方關係深淺、資力、需求量及對
    行情之認知、來源是否充裕、查緝鬆嚴、購買者被查獲時供
    述購買對象之可能風險評估等，而異其標準，非可一概而論
    。另販賣者於分裝時，亦可因純度之調配、分量之增減，得
    從價差、量差或純度以謀取利潤。故販賣之利得，除行為人
    坦承其買、賣之差價，或扣得販入、賣出之帳冊可資比對外
    ，委難察得實情。販毒之人從價差、量差或純度中牟利方式
    雖異，其意圖營利之非法販賣行為則一，是除非別有事證，
    足認係按同一價量委買、轉售或無償贈與，確未牟利外，尚
    難執此遽認非法販賣之證據有所未足，致使知過坦承者難辭
    重典，飾辭否認者反得僥倖而失情理之平。再參酌毒品之交
    易為政府懸為嚴予取締之犯罪，苟無有利可圖，應無甘冒被
    查緝法辦論處重刑之危險，平白無端且無償為該買賣之行為
    。經查：被告陳耀東與吳登家間就本次交易之價金7,000元
    ，約定由被告分取4,000元、吳登家分取3,000元，已據證人
    吳登家證述在卷（見原審訴字卷第116、119頁），則由被告
    陳耀東於本次交易尚能從價金中抽取多達3000元之利潤予吳
    登家乙節，足見被告陳耀東就本次販賣甲基安非他命，有從
    中賺取差價牟利之營利意圖至明。
  ㈢被告及辯護人雖否認犯罪，並以前詞置辯。然查：
  ⒈證人吳登家於偵查中證述：於10月29日拿給警察的安非他命
    是被告在車上整包塞給我，我就下車去麥當勞跟警察見面，
    又當時是我打給被告，問被告在哪裡，他說他開車出去，我
    跟他說有幫忙問到有人要安非他命，他說金額多少，我說見
    面再說，被告就到板橋文聖街載我，被告係在永和路邊加油
    站秤4克安非他命，當時我坐在副駕駛座，這4克安非他命被
    告沒有先跟我收錢，被告說如果我下去麥當勞拿到錢，再拿
    給被告，但我沒有拿到錢就被警察抓了，我被警察抓後，被
    告沒有聯絡我，被告跑掉了，我都找不到被告等語（見偵16
    701號卷第77頁）；其於原審中證述：我當時網路暱稱是吳
    小嘎，是我主動去密被告，跟被告聊天過程中有聊到同樣的
    嗜好，後來被告說不如見個面，我說好，被告就說見面談，
    我們後來約在汐止的永和豆漿店，當次被告給我2克，意思
    是要我當他的下線，當時有講好，但我不知道怎麼做，後來
    網路上有警察看到我的動態「本人有在呼呼執著的喜歡交朋
    友個性好不管妳，你…」，之後警察跟我約在永和路的麥當
    勞碰面，被告開車載我，我跟被告一起去麥當勞，被告叫我
    先下車去交易，被告有把安非他命交給我，當時在車上講的
    是如果拿到7,000元，被告要拿4,000元，要給我3000元，又
    在路上時我有說這會不會是警察，聊到後來，被告說有錢為
    什麼不賺，再後面我說這真的好像有點怪，都快到達時，被
    告說不然不要去好了，後來我回答被告你不是說有錢為什麼
    不賺，被告也沒有強烈拒絕，也是繼續開車過去，被告跟我
    講那就自己小心，他說他會買麥當勞等我；到麥當勞後，被
    告叫我先下車去交易，被告說要去買麥當勞，我下車去交易
    時警察就直接過來把我逮住，我下來時，看見被告拿著麥當
    勞走掉，此外，被告對話紀錄提到「我都給在放的人，不自
    己跑散的」是指被告只放給我們，讓我們去跑，散的他沒有
    要跑，他只有放大的，散的對他來講是小的，這部分是在討
    論安非他命的事情（見原審訴字卷第114至121頁），則由證
    人吳登家之證詞，其已明確證稱被告陳耀東知情參與共犯之
    情節。是被告及辯護人雖辯稱僅係搭載吳登家至麥當勞，並
    不知道吳登家去該處為何事，亦無交付甲基安非他命予吳登
    家云云，是事後卸責之詞，不足採信。
  ⒉細酌證人吳登家所述情節，核與卷附被告陳耀東與吳登家間
    之手機微信通話紀錄相符（見偵16701 號卷第23至28、122 
    至129頁），其中：
  ⑴105年10月29日下午2時23至26分時，被告陳耀東先係就其之
    前轉讓予吳登家試毒施用之毒品，詢問吳登家是否已經施用
    及試用結果，2人間對話如下：吳登家：「哥怎麼了」；被
    告：「是要問你試過了吧」；吳登家：「嗯」；被告：「可
    以接受嗎」；吳登家：「還可以啦」；被告：「你應該喜歡
    那有味道的。帶點麻黃」；吳登家：「只是這等極（按應係
    「等級」）哥你給我1：1很酸。味到（按應係「味道」）很
    酸」；被告：「沒」、「不然不喜歡你還我你用掉的算我的
    」；吳登家：「是不會不喜歡」；被告：「這不夠」、「我
    拿一種請你」；吳登家：「哪種？？」；被告：「你應該是
    喜歡那種的」、「口味重的」；吳登家：「？？」；被告：
    「見面在拿給你」、「那個我不喜歡玩」、「就給你好了」
    、「我不喜歡有味道的」、「況且你應該用不多」、「你在
    那」；吳登家：「我嗎」、「我昨天帶回來的那兩個已經被
    自己的朋友吃一個去了」、「我都傻了」、「哥你今天會來
    嗎」；被告：「那太誇張了唷」、「嗯」；吳登家：「三重
    」、「我自己也被他們嚇倒了」；被告：「不喜歡別吃」、
    「嫌還用」；吳登家：「所以我要他們付費」；被告：「那
    叫做不是自己的不痛」；吳登家：「唉」；被告：「雖然一
    個沒有什麼，但感覺總是不好」；可見吳登家所證述被告陳
    耀東提供毒品邀約其擔任毒品下線之情非虛。
  ⑵105年10月29日下午2時41分許，吳登家於員警陳彥名向其洽
    購毒品之過程中，向被告陳耀東詢問其販毒定價、種類、數
    量等細節，表示有人欲購毒等情，2人間對話結果如下：吳
    登家：「哥」；被告：「？」；吳登家：「我如果要修理一
    台你給我多少工資」；被告：「有人要拿一台」、「還是你
    各人」、「個人」；吳登家：「我是說我這邊有大客戶也有
    一般客戶」；被告：「我不接大」、「現在接大沒利潤」、
    「懂吧」；吳登家：「嗯嗯嗯」、「因為我在喬一個腳」；
    被告：「嗯你忙」、「6點多打給你」；吳登家：「哥你自
    己在跑客戶你都幫他們修理費一次修多少費用」；（105年1
    0月29日下午2時48分）被告：「我都給在放的人」、「不自
    己跑散的」；（105年10月29日下午2時54分）吳登家：「哥
    」、「你只有專工一項還是還有其他科系」；（105年10月2
    9日下午4時15分）吳登家：「哥」；（105年10月29日下午5
    時40分、5時56分吳登家來電，被告未接）（105年10月29日
    下午6時10分）被告：「你要什麼科」、「不喜歡讀別科」
    、「但不太想學」、「現在只要把人約好時間就好」；（10
    5年10月29日下午6時31分）吳登家：「什麼意思」、「我在
    洗澡」；被告：「要多少量」；吳登家：「你那邊能給我多
    少、「我目前就要八了」；（105年10月29日下午6時38分）
    被告：「嗯」、等等打給你」；（105年10月29日晚間10時0
    9分，被告撥入與吳登家通話時長15秒）吳登家：「板橋文
    聖街的全聯福利中心那裡等」；（105年10月29日晚間10時4
    5分，吳登家來電，被告未接）被告：「好」、「在市民了
    」；吳登家：「哥你到呢嗎」；被告：「11分到」；吳登家
    ：「好」、「你到了我直接上車」；（之後被告撥入，與吳
    登家通話時長34秒），足見吳登家所證述被告陳耀東對於此
    次販毒交易確實知情，而由被告陳耀東攜毒駕車搭載吳登家
    往赴交易之情可信。
  ⒊何況被告陳耀東與吳登家並非至親好友，且僅認識不久，吳
    登家亦無不能搭乘計程車或自行前往該處之狀況，若非被告
    陳耀東因係提供毒品販賣之人，渠豈有如此甘願冒險駕車搭
    載吳登家前往毒品交易之理；且販毒是政府嚴加取締之違法
    犯罪，販毒者無不想方設法隱匿犯行，冀求愈少人知悉越好
    ，則吳登家亦無找毫無知情之人駕車搭載其前往交易，而無
    端自曝犯行增加查獲風險之理，均足見被告陳耀東就此所辯
    ，實無可採。再者，被告陳耀東於本院準備、審理中供述：
    我認識吳登家三天，當天我要去花蓮，是順道跟吳登家見面
    聊天，沒有特別事情，另我是從士林開車過去載吳登家，忘
    記在哪裡接他，永和的路我不熟，是吳登家跟我說要去找朋
    友，吳登家被壓制下樓時，我有看到，那些人都是穿著便服
    的人，因為我有正當工作，我怕惹麻煩，不知道對方是誰，
    我就離開等語明確（見更一審卷第152至155、200至201頁）
    。則被告陳耀東與吳登家認識時間甚短，其當日又預計前往
    花蓮，何以特地從士林開車搭載吳登家前往永和麥當勞，令
    人有疑。況吳登家被穿著便衣之人壓制下樓之際，被告陳耀
    東若真不知悉吳登家係因販賣毒品而遭警員查獲，吳登家既
    係與其同行之人，何以其沒有上前詢問究竟發生何事，反而
    見狀旋離開，此與常情有違。顯見被告陳耀東攜毒駕車搭載
    吳登家往赴交易之情無訛。
  ⒋至辯護人辯稱：從對話紀錄亦未見被告與吳登家約定交付甲
    基安非他命、取得款項後如何朋分款項云云。然吳登家所扮
    演之角色，既係被告毒品之下線，則吳登家與購毒者先行接
    洽後，再與被告聯繫，並無違反常理之處，辯護人此部分所
    辯，亦無從採。再者，證人吳登家於原審中另證述：我跟員
    警說拿4個算7,000元，該折扣及費用是我跟被告討論，以電
    話對話的方式，沒有用打字，打字的部分是員警要問一台的
    價格，又我跟被告聯絡時，被告有提醒我要把聊天紀錄刪掉
    ，所以很多聊天紀錄，是被告提醒，我才會刪除，但我手機
    內沒有記憶卡，也無法復原，是被告當時說記得要把天紀錄
    刪掉，不要留底等語明確（見原審卷第133至134頁）。足見
    被告陳耀東與吳登家不僅有傳訊息之方式聯絡者外，尚有以
    電話方式為之，況且被告陳耀東還有要求吳登家刪除對話紀
    錄之情，自難以雙方對話紀錄中沒有約定交付甲基安非他命
    、如何朋分等紀錄，認定被告陳耀東並無與吳登家共同販賣
    毒品甲基安非他命之事實無誤。是辯護人就此所辯，不足為
    採。
  ⒌辯護人另辯稱：依照當天被告與吳登家手機對話紀錄來看，
    吳登家並未告訴被告其想要什麼毒品種類、數量云云。惟吳
    登家斯時確有向被告詢問販毒之定價等相關細節，已據吳登
    家證述明確（見原審卷第128至130頁），並有上開對話紀錄
    在卷可按（見偵16701號卷第127至128頁），是辯護人此部
    分所辯，與被告陳耀東、吳登家間之對話情形並不相符，亦
    無可採。
  ⒍辯護人又辯稱：以吳登家向警員之報價換算後，吳登家若真
    係以1公克1,000元向被告購入甲基安非他命，吳登家豈不是
    在做虧本生意云云。惟有關被告陳耀東提供毒品邀約吳登家
    擔任毒品下線一節，已於前述，則吳登家交付給買家之毒品
    甲基安非他命既係由被告陳耀東所提供，被告陳耀東可因純
    度之調配、分量之增減，得從價差、量差或純度以謀取利潤
    。是辯護人辯稱吳登家係向被告購入甲基安非他命等詞，自
    不足採。
　⒎至辯護人再辯稱：吳登家係為了減刑而謊稱被告要求其擔任
    銷售毒品之下線云云。惟查：證人吳登家於偵查中證述：我
    當時被抓到，被告連鳥我都不鳥我，轉頭就走，我沒有要報
    復被告，但我覺得被告無情無義，我當時跟警察說我是自己
    坐計程車來的，是警察發現我不是坐計程車，我本來跟警方
    說我要自己擔，但另外一個警員戳破我不是坐計程車到麥當
    勞，警方去調閱監視器才調到被告等語（見偵16701號卷第7
    8頁），佐以被告陳彥名於偵查中證述：吳登家沒有說他還
    有另一個共犯，是被告走後，吳登家才說還有共犯，我們去
    調監視器才追到被告使用車子，請吳登家指認被告之情（見
    偵16701號卷第49至50、131至132頁），況尚有被告陳耀東
    與吳登家之前開對話紀錄、現場監視器畫面等資料附卷可佐
    ，是本件警方是由查看吳登家手機之通聯對話紀錄，以及警
    員調取監視器錄影畫面，進而循線查獲被告陳耀東，是辯護
    人辯稱吳登家為了減刑而謊稱云云，自不可採。
  ㈣綜上所述，被告及辯護人所辯，核屬犯後飾卸之詞，要無可
    採，本件事證明確，被告犯行堪予認定，應依法論科。　
二、論罪及科刑之事由：
　㈠本案向共犯吳登家偽稱欲購買毒品之員警陳彥名雖無實際購
    毒之真意，但被告陳耀東既有販賣甲基安非他命之故意，且
    依約攜帶甲基安非他命搭載吳登家前往交付交易，即已著手
    實施販毒之行為，惟員警陳彥名並無買受毒品之意思，其意
    在辦案，以求人贓俱獲，故形式上員警陳彥名與吳登家間就
    毒品交易之意思表示，雖已經一致，被告陳耀東並已攜毒搭
    載吳登家前往進行交付，但因警察伺機逮捕吳登家，被告陳
    耀東則逃逸，事實上並不能真正完成買賣毒品之行為，因此
    ，被告陳耀東上開犯行僅應論以販賣第二級毒品未遂罪。核
    被告陳耀東所為，係犯毒品危害防制條例第4條第6項、第2
    項之販賣第二級毒品未遂罪。
  ㈡又被告販賣甲基安非他命前持有甲基安非他命之低度行為，
    為其販賣甲基安非他命之高度行為所吸收，不另論罪。
　㈢被告陳耀東與吳登家間，有犯意聯絡及行為分擔，為共同正
    犯。
　㈣起訴意旨固認為被告陳耀東就此部分係犯轉讓第二級毒品及
    轉讓禁藥罪名，然業經公訴人當庭更正為毒品危害防制條例
    第4條第6項、第2項之販賣第二級毒品未遂罪名（見原審訴
    字卷第41頁），並經原審及本院告知被告此部分之罪名使其
    防禦答辯（見原審訴字卷第110頁、原審訴緝卷第92、111、
    154、161頁及更一審卷第146、191至192頁），本院毋庸變
    更起訴法條，附此敘明。
　㈤被告已著手於販賣毒品犯罪之實行而未遂，爰依刑法第25條
    第2項規定減輕其刑。
三、上訴駁回之理由：　　
　㈠原審依調查證據之結果，適用刑事訴訟法第299條第1項前段
    、毒品危害防制條例第4條第2項、第6項、第18條第1項前段
    ，刑法第11條、第28條、第25條第2項等規定，論被告以毒
    品危害防制條例第4條第2項、第6項之販賣第二級毒品未遂
    罪，且審酌被告前有多次毒品犯罪前案紀錄，有本院被告前
    案紀錄表在卷可稽，素行非佳，明知甲基安非他命足以戕害
    人體健康，並對社會治安造成潛在危害，竟欲與吳登家販售
    甲基安非他命予他人，所為實屬不該，惟考量被告就販毒部
    分仍矢口否認之犯後態度，並考量其販賣毒品之對象、數量
    及方式，暨其高中肄業之智識程度，離婚、需扶養1 子、與
    母親、小孩同住、以廚師為業、月薪3 萬8 千元至4 萬元之
    家庭、生活、經濟狀況等一切情狀，量處有期徒刑4年2月
　　並就扣案之第二級毒品甲基安非他命依法宣告沒收銷燬。核
    原審認事用法並無違誤，量刑亦屬妥適。
  ㈡被告執前詞否認販賣第二級毒品未遂犯行，以及辯護人為被
    告所為之辯護，均經本院指駁如前。原判決亦已說明被告及
    辯護人否認犯罪之辯稱不可採之理由（見原判決理由欄貳、
    ㈡、㈢），是被告及辯護人辯稱，並非可取。
　㈢綜上，本件被告上訴為無理由，應予駁回。
據上論斷，應依刑事訴訟法第368條，判決如主文。
本案經檢察官王乙軒提起公訴，檢察官劉斐玲到庭執行職務。　
中　　華　　民　　國　　111 　年　　1 　　月　　13　　日
　　　　　　      刑事第七庭  審判長法　官  孫惠琳
　　　　　　　　　　　　　　　　　  法　官  王惟琪
　　　　　　　　　　　　　　　　　  法　官  連雅婷
以上正本證明與原本無異。
如不服本判決，應於收受送達後20日內向本院提出上訴書狀，其
未敘述上訴之理由者並得於提起上訴後20日內向本院補提理由書
（均須按他造當事人之人數附繕本）「切勿逕送上級法院」。
                                    書記官  潘文賢
中　　華　　民　　國　　111 　年　　1 　　月　　13　　日
附錄：本案論罪科刑法條全文
毒品危害防制條例第4條：
製造、運輸、販賣第一級毒品者，處死刑或無期徒刑；處無期徒
刑者，得併科新臺幣 2 千萬元以下罰金。
製造、運輸、販賣第二級毒品者，處無期徒刑或 7 年以上有期
徒刑，得併科新臺幣 1 千萬元以下罰金。
製造、運輸、販賣第三級毒品者，處 7 年以上有期徒刑，得併
科新臺幣 7 百萬元以下罰金。
製造、運輸、販賣第四級毒品者，處 5 年以上 12 年以下有期
徒刑，得併科新臺幣 3 百萬元以下罰金。
製造、運輸、販賣專供製造或施用毒品之器具者，處 1 年以上
7 年以下有期徒刑，得併科新臺幣 1 百萬元以下罰金。
前五項之未遂犯罰之。